臺灣新北地方法院民事判決　　　　　　 110年度訴字第1334號
原　　　告　黃詠傑　
訴訟代理人　施立元律師
被　　　告　黃建宏　
被　　　告　張瑋倫　
共　　　同
訴訟代理人　蔡惠子律師
　　　　　　王詠心律師
 
上列當事人間請求損害賠償事件，經本院於民國110年10月21日
言詞辯論終結，判決如下：
    主  文
被告應連帶給付原告新臺幣20萬元，及自民國110年6月3日起至
至清償日止，按年息5%計算之利息。
原告其餘之訴駁回。
訴訟費用由被告連帶負擔1/5，餘由原告負擔。
本判決第1項得假執行；倘被告以新臺幣20萬元為原告預供擔保
後，得免為假執行。
原告其餘假執行之聲請駁回。
    事實及理由 
一、原告主張：
  ㈠原告與被告甲○○曾為夫妻關係（民國100年2月26日記結婚
    ），嗣於110年2月23日登記離婚。被告乙○○為國立臺北藝
    術大學跨領域研究所（下稱北藝大跨研所）所長暨關渡美術
    館館長，甲○○現就讀北藝大跨研所，乙○○為其指導教授
    ，2人具師生關係，乙○○明知甲○○為有夫之婦仍與其發
    生婚外情。
  ㈡原告與甲○○婚姻存續期間近10年，婚後育有一子一女，家
    庭和樂。原告為家中經濟支柱，家中所有開銷均為原告負擔
    ，且為2名子女主要照顧者。甲○○就讀北藝大跨研所之學
    雜費均由原告支付，其每月新臺幣（下同）6至10萬元信用
    卡費用，亦由原告支付。然自109年5、6月起，甲○○開始
    疏遠原告，雙方顯少互動，至同年7月，甲○○與原告冷戰
    數月，關係降至冰點，原告於忍無可忍狀況下，遂同意於
    110年2月23日與甲○○協議離婚。離婚後雙方分居，小孩由
    雙方共同監護，原告為使小孩與母親居住時（每週3天）可
    有較好居住環境，故提供每月10萬元予甲○○，使其可租賃
    月租4萬5,000元房屋居住。孰料原告於110年3月整理自家房
    務時，發見散落於房間中書信（下稱原證1），知悉被告2人
    竟於原告與甲○○婚姻關係存續中，即發生逾越一般師生、
    朋友往來之親密關係，其等更多次發生性行為。甲○○更早
    於110年5月29日即寫下對乙○○愛慕心情文字（下稱原證2
    ），益證其等戀姦情熱，發展不倫關係致原告與甲○○婚姻
    破裂。實則於109年下半年，原告大女兒即曾對原告表示甲
    ○○帶其與弟弟跟乙○○一同出遊。原告當時曾詢問甲○○
    ，乙○○是何人？為何一同出遊？甲○○否認其等有不倫關
    係，稱僅是普通朋友，足見被告2人於當時已有不正常往來
    。另原告於110年1月10日在住處發現乙○○於109年11月24
    日手寫給甲○○書信（下稱原證3），並拍照存證，也可見
    乙○○有手寫信件並隨即交付給甲○○習慣，益證原證1書
    信，是在乙○○書寫完成後之原告與甲○○婚姻關係存續期
    間即交付甲○○以表達愛意，非被告所稱是甲○○離婚後才
    受交付。再由原證1所提及被告2人約會、親吻、發生性行為
    之時間，均是甲○○不在家之時間（109年11月4日、11月15
    日、11月19日）可證，被告2人確有如原證1所載內容之親密
    接觸、約會；參酌原證1除提及被告2人婚外情外，另提及與
    婚外情無關之生活事實紀錄（例如：109年10月28至29日媽
    媽跌倒、109年10月29日處理回高雄的事、109年11月4日鋼
    筆沒水、109年11月9日沒有簡訊、109年11月11日至12日剛
    剛貼了一些文字向你提議的一些架構中，希望你一目了然，
    快速工作等語。），可認被告抗辯原證1僅乙○○個人單方
    臆想，係被告卸責之詞，並無可採。
  ㈢基上，由原證1、2內容可知被告2人在原告與甲○○婚姻關
    係存續期間已有逾越普通朋友間一般社交行為之不正常往來
    ，超過社會一般通念可容忍範圍，並足破壞原告婚姻共同生
    活圓滿安全及幸福，被告2人多次相姦行為，顯係共同以背
    於善良風俗之方法，侵害原告配偶權，且情節重大，造成原
    告精神受損至巨，爰本於民法第184條第1項、第185條第1項
    、第195條第1、3項規定提起本訴，請求被告連帶賠償原告
    非財產精神損害100萬元及法定遲延利息。
  ㈣併為聲明：被告應連帶給付原告100萬元，及自起訴繕本送
    達翌日（即110年6月3日）起至清償日止，按年息5%計算之
    利息；原告願供擔保，請准宣告假執行。
二、被告抗辯：
  ㈠對於原告提出原證1、2、3書證形式之真正，被告不爭執。
    乙○○深知與甲○○為師生關係，且甲○○是已婚身分，未
    曾有非分之想。惟自109年10月間起，乙○○因見甲○○為
    婚姻關係悶悶不樂，遂漸生保護及愛慕之情。然礙於道德及
    法律，僅能將對甲○○日漸萌生之情愫深埋心底，同時提筆
    將愛意與幻想中的親密互動一同化為文字，或將夢裡始可能
    發生進展紀錄下來（詳原證1第4頁），以解壓抑感情之苦，
    乙○○甚至悲觀的認為自己在未來5至10年亦皆其能沈浸在
    幻想的戀情中（詳原證1第33頁）。事實上乙○○只能跟幻
    想中甲○○有進步發展，現實中被告2人從未有任何逾越之
    舉。乙○○在甲○○婚姻關係存續期間，難忍愛意私自寫下
    幻想戀情之行為確實不妥，然原證1僅係乙○○個人妄想，
    非被告2人實際經歷，僅能認逾越社會一般通念所能忍受之
    範圍，縱有讓人非議之處，但難謂已侵害原告配偶權且情節
    重大。且原證1是乙○○在一個本子上記載後，於甲○○離
    婚後，才交給甲○○。非如原告所稱由乙○○按書寫日期，
    於甲○○離婚前即散落交付甲○○，此參原證3是乙○○於
    109年11月24日看完不朽的青春展覽後，抒發感想與甲○○
    分享，其書寫時間晚於原證1，原告並未於110年1月10日同
    時發現原證1；及原告就原證1發現時之狀況前後說法不一（
    於起訴時稱「發現散落於房間內之文件」；於110年9月16日
    言詞辯論期日稱「一張一張放在信封裡」；於110年10月13
    日向媒體放話稱「放在一個不起眼的鹹酥雞袋中」）等情，
    反足證明原告所言。
  ㈡甲○○與原告結婚後擔任家庭主婦，將家中打理井井有條，
    並盡力照顧子女。因原告經濟狀況不穩定，家庭生活費用長
    期仰賴原告父親協助，令原告壓力及自卑感漸生，時常無法
    控制負面情緒，對甲○○冷嘲熱諷或以激烈言詞攻擊，連子
    女也難逃其突如其來暴怒。甲○○為了家庭子女，只能默默
    忍受。102年間甲○○考上北藝大跨研所後，隨因懷孕休學
    。近年來因子女漸長，故於107年間復學，並以長年累積之
    藝術專業接案打工協助分擔家計。原告見甲○○開始追求夢
    想及自我後，不安全感與控制欲油然而生，雙方自108年起
    即時常因原告情緒障礙、原告不滿甲○○之工作、家務分擔
    、經濟家用及子女教養等爭執不斷，夫妻情誼日漸消磨殆盡
    ，讓甲○○身心俱疲。延至109年8月6日原告向甲○○表示
    無法再與其生活在同一空間，已租好房子準備搬離，甲○○
    實不知原告為何如此憎恨自己，原告甚在女子面前指責甲○
    ○懶惰及不知足，令甲○○傷心欲絕。即便甲○○釋出善意
    109年10月26日邀約原告一起過生日，原告亦充滿敵意指控
    甲○○毀了他的人生並辱罵其有病。原告與甲○○間婚姻關
    係破裂主因顯係原告決意搬離夫妻住所，拒絕再與甲○○相
    處所致，非原告所稱因甲○○疏遠、冷戰而致。其後原告在
    110年1月主動向甲○○表達離婚之意，並於同年月26日將離
    婚協議交給甲○○，雙方在希望子女能不會因父母離異或對
    立而受影響前提下，才於110年2月23日協議離婚。本件原告
    悖離事實，主張是被告2人發生不論戀情，才導致其與甲○
    ○婚姻關係破裂一事，甲○○深感莫名。原告與甲○○間婚
    姻關係自108年起即千瘡百孔，原告更於109年8月提出分居
    並於110年1月間主動要求離婚，參酌原告是於與甲○○離婚
    後才發見原證1文件，故難認其等婚姻是因被告2人間往來而
    受破壞。
  ㈢甲○○於109年下半年間因工作關係，確實有帶2名子女與乙
    ○○及友人一起出遊，正因被告2人並無不正常關係，甲○
    ○才敢帶孩子一同出遊，且於原告提及此事時，並未隱瞞，
    原告亦回覆稱不在意甲○○之交友關係。事實上甲○○常帶
    子女與眾多藝術家及相關單位互動，並一同出遊，如此可兼
    顧家庭及工作，亦可保有個人興趣及社交，此均原告所明知
    。關於原證2是甲○○手寫創作之想像及抒發，因其從事藝
    術工作，長年習慣創作書寫，原告早十分了解甲○○筆下情
    感抒發或遙想對象不限愛情或特定對象，甲○○之書信、日
    記亦從未防範原告閱覽。原告竟執原證2含血噴人，令甲○
    ○失望至極。原告稱原證2是甲○○對乙○○愛慕之創作，
    甲○○否認之。至原證1僅乙○○單方書寫，於甲○○離婚
    後，才由乙○○交給甲○○，甲○○從未給予回應，原證1
    純屬乙○○個人想像，依原證1內容，不足證明被告2人確有
    牽手、擁抱、親吻、性行為等一般客觀上逾越有配偶之男女
    正常社交禮節舉措。原告提起本件訴訟後，於110年10月間
    不斷透過媒體要脅被告，未審先判，甚至將原告與甲○○子
    女照片及本件訴訟相關證據公諸媒體，造成媒體跟拍，原告
    企圖過訴訟、媒體騷擾，脅迫甲○○放棄子女監護、自身權
    益，令被告感到憤怒，爰請求駁回原告之訴，以還被告及2
    名子女安靜生活空間。
  ㈣併為答辯聲明：原告之訴駁回。
三、兩造不爭執之事項： 
  ㈠原告提出原證1至10證據，形式為真正。
  ㈡被告提出被證2、9、10及被證13至22書證，形式為真正。
  ㈢原證1內容略以：
    2020.10.23：我用鋼筆這本2011的紙上寫字給你，筆的重量
                小心冀冀地落在來自2011的紙，而我提筆落筆
                的速度都在想妳的9年後…。
                這本有限頁數的筆記本，要用來寫妳。PS背面
                也要用…。
    2020.10.26：我的臉上依然記得妳的髮香…。
    2020.10.28-29：剛處理完行程的臨時更動，這是我媽3年來
                第4次跌倒…（PS我在嘗試安定自己）無論如
                何我都必需記下今天…因為那是我們第一次的
                宵夜，早上還平靜地一起早餐，好似和妳在一
                個整天，雖然不是完全沒有分開，但感覺是一
                起繞著一個世界走，早餐吃完各自出發，然後
                晚上又繞回來。
    2020.10.29：昨天晚上確實慌亂了一陣，處理回高雄的事，
                處理媽媽的事、處理還深深留在心頭的波動。
                昨晚的夢需要記下來…昨晚夢裡的妳一直在流
                動…。
    2020.11.4：今天有著數不清的時刻，看著妳美麗的眼睛， 
               聞著妳的呼息，數不清的吻。妳令我心生無盡
               感動，好幾回的緊緊擁抱、躺下、起身，一個
               下午，我們好像走了很遠，彼此的眼神中，接
               受了對方的喜悅，一生中如此難得的時刻。
               我真的沒有想到這麼快就跟妳說了這事，而且
               在幾乎沒有心理準備的情況…
               我留著妳離開房間時抬燈的光…11/4在這個房
               間，送給你自己的房間…原本自己理性地預想
               的平和甜蜜的約會，似乎出現劇烈的翻攪…。
               我依然會留著抬燈，結果鋼筆沒水，決定換頁
               。
    2020.11.6-7：我今天真的完全迷醉在妳的笑容和笑聲裡， 
               親吻妳的私處時，也是陷入強烈的瘋狂，好想
               融化在妳的身體裡。事實上，再多的文字好像
               都變得多餘，只想說在進入妳的身體之前，我
               早就沒入歡愉之中，沒有雄性的激昂，但想將
               自己存於妳身、妳心。11/4之後，我們的關係
               會變化，但攜手前行的欲望沒有少，我們沒有
               得到什麼，而是有了新的，有力的起點，愛妳
               ，思念妳。
    2020.11.9：早上，浮現在腦際的是彌足珍貴…。
               今天早上原本以為妳不會出現了，因為沒有簡
               訊，也沒有現身，但我覺得妳一定有妳的理由
               ，所以告訴些許不安的自己要相信妳，要平靜
               下來，而在這種情況下，能夠做的就是寫信給
               妳，那是最容易平靜的方式，一如妳凝視著尚
               未回應的我，應該也是辛苦的。和妳在簡訊中
               提到決心，後來後悔自己沒有把持住，就在沒
               能見面的情況下，說出了這件事…決心，…我
               閉上眼睛想為何是妳。第一個答案：就是妳，
               因為…。第二個答案：我需要妳，和妳見面、
               簡訊、討論、合作、接吻、做愛，都正中我心
               地fit到心裡的凹陷處。…
    2020.11.10：今天我們是不是又創造了屬於我們的一天？我
               倆滿心期待的一天，卻如此意外，意外的觸及
               了…我們在裡面更久了，那個久是細細慢流的
               觸感…這好像印證了我的直覺：只要我們貼合
               ，就會發現未來空間。這未來空間不是什麼預
               言，而是當身體和意識全然沈入彼此時產生的
               暈眩強度。那個強度遠比自己當下的認知還強
               ，而產生一種牽引的效果。我躺臥看著妳美麗
               而迷離的雙眼和臉龐，心頭被這股力量往前拉
               著，說：握著瑋倫的手創造更美的現實和世界
               。今天的美好，我從未享有過，原來相擁可以
               完全接通到我們相嵌的性器官，那不是一種單
               一的能量，而是複雜的能量，怎麼辦？怎麼可
               能出現這樣的當下：每個細微和所有顫動，都
               和心意同步，就在這個逐漸被改變的房間…。
    2020.11.11-12：剛貼了一些文字在向你提議的構中，希望
               你可以一目了然，快速工作。今晚謝謝妳待我
               的方式委屈了妳，我感到愧對於妳，又同時感
               恩妳的信任。妳對我的好是文字…真是羞愧，
               才剛起步我們的愛情，就讓妳見到我的窘境。
               愛妳， 愛妳對我一切的好。
    2020.11.13：為什麼如此徬徨…。
    2020.11.15：思考是妳生命的種種…因為真的怕失去妳。
               我想在今天過去之前，記下我倆好像摸索出屬 
               於我們的方法，進入並融合彼此身體的方法，
               那是一道可以讓心意往返兩個交纏身體之間的
               通道，看著床上的水漬點紋，彷彿我們完成一
               幅時光的風景。
    2020.11.19：我們散步了，我們曾在清溪川錯過的，或許
               11/19今天是我們散步的開始。5年、10年如行
               想像？我的設想就是找到信任、愛戀作為支持
               的步伐。一步一步，珍惜地、慎重地、聰明地
               邁出去。今天做了兩次，滿滿凝視著瑋倫。
    2020.11.20：妳有沒有發現我們生日數字的排列：…。    
  ㈣原告與甲○○於100年2月26日登記結婚，婚後育有一子一女
    ；108年4月起其等即因小孩教養、家務分擔、經濟等問題發
    生爭執；原告於8月間以其無法再與甲○○生活在同一空間
    ，表示已租好房子準備搬離；原告於109年10月8日表示與甲
    ○○關係已毀；原告同年月20日臉書貼文再表示婚姻已殘破
    不堪且名存實亡；原告於110年1月向甲○○表達離婚之意；
    經雙方協議於110年2月23日協議登記離婚等情，並有原告與
    甲○○LINE對話紀錄、原告臉書貼文（詳被證13至19）附卷
    可佐。
  ㈤乙○○為北藝大跨研所所長暨關渡美術館館長，甲○○現就
    讀北藝大跨研所，乙○○為其指導教授，2人具師生關係，
    乙○○於明知甲○○於110年2月23日前為有配偶之人。
四、按因故意或過失，不法侵害他人之權利者，負損害賠償責任
    。故意以背於善良風俗之方法，加損害於他人者，亦同。民
    法第195條第1項、第2項之規定請求非財產上之損害賠償，
    於不法侵害他人基於父、母、子、女或配偶關係之身分法益
    而情節重大者，準用之。民法第184條第1項及第195條第3項
    分別定有明文。次按民法第184條第1項前段規定，以權利之
    侵害為侵權行為要件之一，故有謂非侵害既存法律體系所明
    認之權利，不構成侵權行為。惟同法條後段規定，故意以背
    於善良風俗之方法加害於他人者，亦同。則侵權行為係指違
    法以及不當加損害於他人之行為而言，至於侵害係何權利，
    要非所問。而所謂違法以及不當，不僅限於侵害法律明定之
    權利，即違反保護個人法益之法規，或廣泛悖反規律社會生
    活之根本原理的公序良俗者，亦同。通姦之足以破壞夫妻間
    之共同生活而非法之所許，此從公序良俗之觀點可得斷言，
    不問所侵害係何權利，對於配偶之他方應構成共同侵權行為
    。婚姻係以夫妻之共同生活為其目的，配偶應互相協力保持
    其共同生活之圓滿安全及幸福，而夫妻互守誠實，係為確保
    其共同生活之圓滿安全及幸福之必要條件，故應解為配偶因
    婚姻契約而互負誠實之義務，配偶之一方行為不誠實，破壞
    共同生活之圓滿安全及幸福者，即為違反因婚姻契約之義務
    而侵害他方之權利（最高法院55年台上字第2053號裁判意旨
    參照）。又足以破壞婚姻共同生活之圓滿安全之行止，並非
    僅以通姦及相姦行為為限，倘夫妻任一方與他人間存有逾越
    結交普通朋友等一般社交行為之不正常往來，且其侵害配偶
    所享有普通友誼以外情感交往之獨占權益之程度，已達破壞
    婚姻制度下共同生活之信賴基礎之程度（即達情節重大程度
    ），亦足以夠成侵害配偶權利之侵權行為，先此敘明。經查
    ：
  ㈠原告主張：甲○○明知自己為有配偶之人，乙○○明知甲○
    ○為有配偶之人，2人仍逾越正當男女間交社交範疇，往來
    密切，發展成舉止親密之不當交往，已然共同侵害原告之配
    偶權且情節重大等情，業據提出原證1、2、3為佐。查：
    ⑴原告主張：原證2為甲○○於110年5月29日書寫對乙○○
      愛慕心情文字一節，為被告所否認，應由原告就前開利己
      主張負舉證之責。關此部分，並未據原告提出任何證據以
      供本院審酌，單由原證2內容，又無法推謂甲○○之書寫
      對象為何人，原告前開主張，自無可採，先此敘明。 
    ⑵原告主張：原證1乙○○於原告與甲○○婚姻關係存續期
      間書寫後即交付甲○○等情，為被告所否認，應由原告就
      前開利己事實負舉證之責。關此部分，固據原告提出原證
      1原本及原證3為佐。惟經本院於110年10月21日言詞辯論
      期日勘驗原告提出原證1原本結果，文件外觀上是由同一
      大小的冊子撕下書寫。是單由其外觀，並不能推認乙○○
      交付之時間及方式。參酌，原證1最早書寫日期（2020.10
      .23）提及：我用鋼筆這本2011的紙上寫字給你，筆的重
      量小心冀冀地落在來自2011的紙，而我提筆落筆的速度都
      在想妳的9年後…。這本有限頁數的筆記本，要用來寫妳
      。PS背面也要用…等語，核與被告抗辯：原證1是由乙○
      ○於一本冊子上書寫，嗣後再將冊子交付甲○○，非每次
      零散交付等情相符。反觀原告除就其發見原證1之狀況除
      有前後陳述不一（先於110年9月16日言詞辯論期日稱一張
      張放在信封裡(詳本院卷第324頁)，後於110年10月21日言
      詞辯論期日稱一張張放在鹹酥雞的袋子裡(詳本院卷第392
      頁)。）情形外；另原告主張其早於110年1月10日即在住
      處發見原證3（109年11月24日書寫文件），但竟未同時發
      見書寫日期早於109年11月24日之原證1；加以，原告也未
      再提出其餘證據證明原證1確實是由乙○○書寫後隨於原
      告與甲○○婚姻關係存續期間，即交付甲○○。經本院調
      查結果，認原證1不能認是乙○○於原告婚姻關係存續期
      間書寫並交付予甲○○之情書，應僅是乙○○私下書寫之
      個人日誌。
    ⑶再細譯原證1內容，於109年11月4日前之文字，固可認是
      乙○○對甲○○之臆想，非被告2人實際經歷，但由（202
      0.11.4）提及：今天有著數不清的時刻，看著妳美麗的眼
      睛，聞著妳的呼息，數不清的吻。妳令我心生無盡感動，
      好幾回的緊緊擁抱、躺下、起身，一個下午，我們好像走
      了很遠，彼此的眼神中，接受了對方的喜悅，一生中如此
      難得的時刻。我真的沒有想到這麼快就跟妳說了這事，而
      且在幾乎沒有心理準備的情況…我留著妳離開房間時抬燈
      的光…11/4在這個房間，送給你自己的房間…原本自己理
      性地預想的平和甜蜜的約會，似乎出現劇烈的翻攪…。（
      2020.11.6-7）提及：我今天真的完全迷醉在妳的笑容和
      笑聲裡，親吻妳的私處時，也是陷入強烈的瘋狂，好想融
      化在妳的身體裡。事實上，再多的文字好像都變得多餘，
      只想說在進入妳的身體之前，我早就沒入歡愉之中，沒有
      雄性的激昂，但想將自己存於妳身、妳心。11/4之後，我
      們的關係會變化…。（2020.11.10）提及：今天我們是不
      是又創造了屬於我們的一天？我倆滿心期待的一天，卻如
      此意外，意外的觸及了…我們在裡面更久了，那個久是細
      細慢流的觸感…。今天的美好，我從未享有過，原來相擁
      可以完全接通到我們相嵌的性器官…。（2020.11.11 -12
      ）提及：剛貼了一些文字在向你提議的構中，希望你可以
      一目了然，快速工作。今晚謝謝妳待我的方式委屈了妳，
      我感到愧對於妳，又同時感恩妳的信任…真是羞愧，才剛
      起步我們的愛情，就讓妳見到我的窘境等語。由其記載前
      後文義可知，已非僅是乙○○單方臆想，而是乙○○就被
      告2人實際發生事件所為感覺描述，其個人感覺或有誇大
      ，而不足證明被告2人肢體接觸程度已達有性行為之通姦
      程度，然已足認被告2人間之交往非僅止於普通師生、朋
      友間之互動，而係有相當親暱程度之男女情感、肢體往來
      無誤，顯已逾越社會一般通念所能容忍之普通朋友關係，
      足以破壞原告婚姻生活之圓滿、安全及幸福，已對原告基
      於配偶之身分法益造成侵害，屬情節重大，而構成侵權行
      為。是則原告以其配偶權受被告侵害為由，依民法第184
      條第1項後段、第195條規定（不法侵害他人基於父、母、
      子、女或配偶關係之身份法益而情節重大者，被害人雖非
      財產上之損害，亦得請求賠償相當之金額。）請求被告2
      人連帶賠償非財產損害賠償，於法即無不合。
  ㈡按慰藉金之賠償須以人格權遭遇侵害，使精神上受有痛苦為
    必要，其核給之標準固與財產上損害之計算不同，然非不可
    斟酌雙方身分資力與加害程度，及其他各種情形核定相當之
    數額（最高法院51年台上字第223號判例要旨參照）。經本
    院審酌原告為大學畢業；與甲○○於100年2月26日登記結婚
    ，婚後育有一子一女；108年4月起原告與甲○○即因小孩教
    養、家務分擔、經濟等問題發生爭執；原告於109年10月8日
    表示與甲○○關係已毀；同年月20日臉書貼文再表示婚姻已
    殘破不堪且名存實亡；於110年1月向甲○○表達離婚之意；
    經雙方協議於110年2月23日離婚；名下有不動產及股票等投
    資、汽車。甲○○現就讀北藝大跨研所、名下有汽車、存款
    、股票。乙○○為博士畢業，110年4月13日離婚，現為北藝
    大跨研所所長暨關渡美術館館長、名下有汽車（有戶籍查詢
    資料、財產及所得查詢資料各2份在卷可佐）等，兩造之經
    濟能力、身分、地位及原告是於與甲○○離婚後，才發見原
    證1；本件侵權行為所生原因等一切情狀，認原告請求之非
    財產上損害賠償數額20萬元，為有理由，應准許之，逾此部
    分之請求，則屬過巨，應予駁回。
五、從而，原告本於共同侵權行為法律關係請求被告連帶給付20
    萬元，及自110年6月3日起至至清償日止，按年息5%計算之
    利息，為有理由，應予准許；逾此部分之請求，則屬無據，
    應予駁回。
六、原告陳明願供擔保請准宣告假執行，經核原告勝訴部分所命
    給付金額未逾50萬元，爰依職權宣告假執行；併依職權酌定
    相當擔保金額准被告預供擔保後，得免為假執行。至原告敗
    訴部分，其假執行之聲請已失所附麗，應併駁回。
七、兩造其餘主張及攻擊防禦方法，與本件判決結果無涉，爰不
    逐一論列說明。
結論：原告之訴為一部有理由，一部無理由，依民事訴訟法第79
條、第85條第2項、第389條、第392條，判決如主文。
中    華    民    國   110    年    11    月    25    日
 
                  民事第六庭    法  官  黃信滿                                                                                            
以上正本係照原本作成
如對本判決上訴，須於判決送達後20日內向本院提出上訴狀。如
委任律師提起上訴者，應一併繳納上訴審裁判費。 
中    華    民    國   110    年    11    月    25    日
                                書記官  黃曉妏